臺灣嘉義地方法院民事裁定  
111年度司繼字第69號
聲  請  人  教育部  
法定代理人  潘文忠  
代  理  人  楊漢東律師

被繼承人    孟沈秀英

上列聲請人聲請對被繼承人孟沈秀英選任遺產管理人事件，本院
裁定如下：
    主  文
選任張育瑋律師（地址：嘉義市○區○○街000號6樓之2）為被繼承
人孟沈秀英（女，民國0年0月00日生，身分證統一編號：Z00000
0000號，民國105年3月19日死亡，生前最後住所：嘉義市○區○○
街000號3樓之1）之遺產管理人。
准對被繼承人孟沈秀英之繼承人為承認繼承之公示催告。
被繼承人孟沈秀英之大陸地區以外繼承人，應自前項公示催告揭
示之日起，壹年內承認繼承，上述期限屆滿，無繼承人承認繼承
時，被繼承人孟沈秀英之遺產，於清償債權，並交付遺贈物後，
如有剩餘即歸屬國庫。
聲請程序費用新臺幣1,000元由被繼承人孟沈秀英之遺產負擔。
    理  由
一、按先順序繼承人均拋棄其繼承權時，由次順序之繼承人繼承
    。其次順序繼承人有無不明或第四順序之繼承人均拋棄其繼
    承權者，準用關於無人承認繼承之規定；繼承開始時，繼承
    人之有無不明者，由親屬會議於一個月內選定遺產管理人，
    並將繼承開始及選定遺產管理人之事由，向法院報明；無親
    屬會議或親屬會議未於繼承開始時起一個月內選定遺產管理
    人者，利害關係人或檢察官，得聲請法院選任遺產管理人。
    民法第1176條第6項、第1177條、第1178條第2項定有明文。
    又公示催告期限屆滿，無繼承人承認繼承時，其遺產於清償
    債權，並交付遺贈物後，如有賸餘，歸屬國庫，民法第1185
    條規定甚明。
二、聲請意旨略以：聲請人執有債權憑證，係嘉義市○○段○○段00
    0地號、同段六小段10地號土地共有人孟昭常之債權人。因
    孟昭常於民國90年3月4日死亡，其繼承人就上開不動產均未
    辦理繼承登記。聲請人業向鈞院聲請強制執行拍賣債務人上
    開遺產，並聲請代位辦理不動產繼承登記，現經111年司執
    字第13781號事件受理在案。然其配偶孟沈秀英於105年3月1
    9日死亡而有再轉繼承之問題，但查無遺產繼承人之戶籍資
    料。聲請人自屬財產上之利害關係人，因被繼承人已無繼承
    人，且亦無遺產管理人，致其遺產之處置無從順利進行，爰
    依法聲請指定張育瑋律師為被繼承人之遺產管理人等語，並
    提出戶籍謄本、繼承系統表、債權憑證及土地登記第一類謄
    本等影本為證。經本院審核上揭文件，足認聲請人之上開主
    張堪信為真實，且核與首揭法條規定，尚無不合。
三、經查，受指定擔任遺產管理人具律師身分，受有法律之專業
    訓練，嫻熟公示催告、強制執行等相關法律程序，且對於遺
    產管理人依法應盡之管理職責，當較一般未受法學訓練之人
    更為明瞭，足堪擔任被繼承人之遺產管理人，且已出具願意
    擔任之同意書，故本院認選任張育瑋律師擔任被繼承人孟沈
    秀英之遺產管理人為適當，並依法為承認繼承之公示催告。
四、依家事事件法第127條第4項，爰裁定如主文。
五、如對本裁定不服，應於裁定送達後10日之不變期間內，向本
    院提出抗告狀，並繳納抗告費新臺幣1,000元。
中　　華　　民　　國　　111 　年　　8 　　月　　31　　日
               家事法庭  司法事務官 黃冠嵐          
正本係照原本作成。
中　　華　　民　　國　　111 　年　　8 　　月　　31　　日
                         書　記　官　朱鴻明